ACORDAO-COMPLETO-2374813

ACÓRDÃO DE RELAÇÃO

ACÓRDÃO DE RELAÇÃO 9030/2019 ATA 33/2019 - SEGUNDA CÂMARA

Acórdão 9030/2019-TCU-Segunda Câmara
Vista esta representação da MR Cordeiro Comércio de Móveis Ltda., com pedido de medida cautelar, a respeito de possíveis irregularidades no Pregão Eletrônico para Registro de Preços 58/2018, realizado pela Fundação Universidade Federal do Mato Grosso do Sul para aquisição de mobiliário, incluindo serviços de instalação e montagem.
Considerando que a representação atende aos requisitos de admissibilidade dos arts. 235 e 237, inciso VII, do Regimento Interno/TCU;
considerando que o certame foi dividido em dez grupos de itens e outros 28 itens avulsos e a representante alegou que algumas das empresas vencedoras não apresentaram: (i) certificados de conformidade com as normas técnicas NBR para os produtos ofertados; (ii) laudo de conformidade ergonômica para o produto ofertado; (iii) catálogo do produto; (iv) inscrição estadual, o que importaria em desclassificação dessas licitantes;
considerando que o certame foi homologado em 19/7/2019;
considerando que a representante foi vencedora dos grupos 6, 8, 9 e 10;
considerando que, segundo analisou a Secretaria de Controle Externo de Aquisições Logísticas – Selog, não há plausibilidade jurídica nas alegações da representante, especialmente em virtude de: a) os relatórios de ensaio apresentados demonstrarem que os produtos questionados foram avaliados pelos critérios das normas NBR pertinentes e, ao contrário do alegado pela representante, obtiveram a devida certificação; b) a poltrona modelo LIS.2670, nos termos do catálogo anexado ao ComprasNet (peça 22) , fazer parte da linha Lisboa, que atende aos critério da NR-17 (ergonomia) , conforme laudo técnico constante na peça 5, p. 13-15; c) o catálogo referente ao produto do item 23 ter sido devidamente encaminhado à comissão julgadora do certame (peça 22) ; e d) a ausência de comprovação de inscrição estadual ser impropriedade meramente formal que não possui, por si só, o condão de descredenciar a referida empresa ou sua proposta; 
considerando que, conforme informou a unidade técnica, houve expressiva competitividade na licitação, com a participação de dezenove empresas, havendo a expectativa de adjudicação a dez licitantes distintos e com uma economia de R$ 3.279,640,38 (já desconsiderando os itens que não tiveram interessados ou que foram cancelados) , o que correspondeu a 31% abaixo do valor orçado;
os ministros do Tribunal de Contas da União, reunidos em sessão de 2ª Câmara, ACORDAM, por unanimidade, de acordo com o parecer da unidade técnica (peça 24) e com fundamento nos arts. 235 e 237, inciso VII, do Regimento Interno, c/c o art. 113, § 1º, da Lei 8.666/1993; e no art. 103, § 1º, da Resolução TCU 259/2014, em:
a) conhecer desta representação e considerá-la improcedente;
b) indeferir o pedido de concessão de medida cautelar formulado pela representante, tendo em vista a inexistência dos elementos necessários para sua adoção;
c) dar ciência desta deliberação, bem como da instrução da unidade técnica, à representante e à Fundação Universidade Federal de Mato Grosso do Sul; e
d) arquivar o presente processo, com fundamento no art. 250, inciso I, c/c o art. 169, inciso V, do Regimento Interno.
1. Processo TC-Processo 024.006/2019-0 (REPRESENTAÇÃO) 
1.1. Classe de Assunto: VI.
1.2. Representante: MR Cordeiro Comércio de Móveis Ltda. (CNPJ 03.842.600/0001-95) .
1.3. Unidade: Fundação Universidade Federal do Mato Grosso do Sul.
1.4. Relatora: ministra Ana Arraes.
1.5. Representante do Ministério Público: não atuou.
1.6. Unidade Técnica: Secretaria de Controle Externo de Aquisições Logísticas (Selog) .
1.7. Representação legal: Marcio Reis Cordeiro e outro, representando MR Cordeiro Comércio de Móveis Ltda..
1.8. Determinações/Recomendações/Orientações: não há.

Segunda Câmara

MR Cordeiro Comércio de Móveis Ltda. (CNPJ 03.842.600/0001-95).

ANA ARRAES

Não atuou.

REPRESENTAÇÃO (REPR)

Secretaria de Controle Externo de Aquisições Logísticas (Selog).